臺灣臺中地方法院刑事判決　　　　　　　96年度訴字第3834號
公　訴　人　臺灣臺中地方法院檢察署檢察官
被　　　告　甲○○
選任辯護人　乙○○律師
上列被告因違反槍砲彈藥刀械管制條例等案件，經檢察官提起公
訴（九十六年度偵字第二一四四三號）及同署檢察官移送併辦（
九十六年度偵字第二五五五四號），本院判決如下：
    主    文
甲○○未經許可，持有手槍，處有期徒刑伍年壹月，併科罰金新
臺幣捌萬元，罰金部分如易服勞役，以新臺幣壹仟元折算壹日；
扣案之德國HK廠製USP型、槍號「24-8899」之口徑9mm制式半自
動手槍壹枝（含彈匣壹個，槍枝管制編號0000000000號)、制式
子彈壹拾壹顆，均沒收。又共同意圖營利，聚眾賭博，處有期徒
刑伍月；扣案如附表所示之物，均沒收。應執行有期徒刑伍年肆
月，併科罰金新臺幣捌萬元，罰金部分如易服勞役，以新臺幣壹
仟元折算壹日；扣案之德國HK廠製USP型、槍號「24-8899」之口
徑9mm制式半自動手槍壹枝（含彈匣壹個，槍枝管制編號000000
0000號)、制式子彈壹拾壹顆，及如附表所示之物，均沒收。
    犯 罪 事 實
一、甲○○明知其未經主管機關許可，不得持有制式手槍及具殺
    傷力之子彈，為求防身，竟於民國九十年間某日，在臺北縣
    三峽鎮某處，自其叔父「王吳仁義」 (真實姓名、年籍不詳
    ，已歿)處，收受具有殺傷力之德國HK廠製USP型、槍號24-8
    899之口徑9mm制式半自動手槍壹枝（含彈匣一個，槍枝管制
    編號0000000000號)，及具有殺傷力之口徑9mm制式子彈十七
    顆（其中六顆，業經試射而僅餘彈殼）、具有殺傷力之由金
    屬彈殼組合直徑9mm金屬彈頭而成之非制式子彈一顆（業經
    試射而僅餘彈殼），而自斯時起，未經許可而持有上開具殺
    傷力之槍、彈。
二、甲○○又意圖營利，自民國九十六年四月間起至九十六年九
    月六日十五時十分許遭查獲時止，在其位於臺中市○○區○
    ○路四七號八樓住處內，以電腦架設簽賭網站，透過網際網
    路連結至網址為ag.tv5688.net之賭博網站，並由該網站取
    得帳號及密碼，擔任其下游代理商，而與其上游賭博網站經
    營者間，共同基於意圖營利賭博、供給賭博場所、聚眾賭博
    之犯意聯絡，負責對外招攬下游不特定會員上網簽注，其賭
    博方式為以國內外職棒比賽結果為賭博標的，由賭客與網站
    對賭，輸贏則依比賽結果，賭贏之彩金則依電腦預設賠率計
    算，當賭客簽中得分較高之比賽勝隊時，可獲得依下注金額
    由電腦預設賠率之獎金，若輸則賭金歸簽賭網站所有，賭客
    每簽賭新臺幣（下同）一萬元，甲○○並可從中抽取三百五
    十元至五百元不等之佣金牟利，期間甲○○至少招攬有四位
    會員簽注，簽注約數十次，共約獲利二十萬元。嗣於九十六
    年九月六日十五時十分許，為警在上址住處搜索查獲，並扣
    得上開槍、彈及其所有供經營賭博網站所用如附表所示之物
    。
三、案經臺中縣警察局大甲分局報請臺灣臺中地方法院檢察署檢
    察官偵查起訴及同署檢察官移送併辦。
    理    由
一、證據能力部分：
    按被告以外之人（包括證人、鑑定人、告訴人、被害人及共
    同被告等）於審判外之陳述雖不符刑事訴訟法第一百五十九
    條之一至之四等四條之規定，而經當事人於審判程序同意作
    為證據，法院審酌該言詞陳述或書面陳述作成時之情況，認
    為適當者，亦得為證據；當事人、代理人或辯護人於法院調
    查證據時，知有刑事訴訟法第一百五十九條第一項不得為證
    據之情形，而未於言詞辯論終結前聲明異議者，視為有前項
    之同意，同法第一百五十九條之五定有明文。立法意旨在於
    傳聞證據未經當事人之反對詰問予以核實，原則上先予排除
    。惟若當事人已放棄反對詰問權，於審判程序中表明同意該
    等傳聞證據可作為證據；或於言詞辯論終結前未聲明異議，
    基於尊重當事人對傳聞證據之處分權，及證據資料愈豐富，
    愈有助於真實發見之理念，且強化言詞辯論主義，使訴訟程
    序得以順暢進行，上開傳聞證據亦均具有證據能力。本案被
    告、選任辯護人、公訴人於本院審理程序時就公訴人所提之
    證據，均未加爭執，且本院審酌文書作成之形式，均無瑕疵
    、與待證事實具有關聯性等情況，認為適當，應認得為證據
    ，揆諸前開說明，就本案所引用之供述、書面證據均具有證
    據能力，合先敘明。
二、上揭犯罪事實，業據被告甲○○於警詢、偵訊及本院審理時
    坦承不諱，並有內政部刑事警察局搜索扣押筆錄暨扣押物品
    目錄表、照片、槍枝初步檢視報告表、內政部警政署刑事警
    察局96年10月12日刑鑑字第0960141258號槍彈鑑定書等附卷
    可稽，且有具有殺傷力之德國HK廠製USP型、槍號「24-8899
    」之口徑9mm制式半自動手槍壹枝（含彈匣一個，槍枝管制
    編號0000000000號)，及具有殺傷力之口徑9mm制式子彈十七
    顆（其中六顆，業經試射而僅餘彈殼）、具有殺傷力由金屬
    彈殼組合直徑9mm金屬彈頭而成之非制式子彈一顆（業經試
    射而僅餘彈殼），及如附表所示之物扣案可資佐證。又扣案
    之上開槍、彈，經送請內政部警政署刑事警察局鑑定結果：
    【一、送鑑手槍壹枝 (槍枝管制編號0000000000號)，認係
    德國HK廠製USP型之口徑9mm制式半自動手槍，槍號為「24-8
    899」，槍管內具陸條右旋來復線，機械性能良好，可擊發
    同口徑制式子彈，認具殺傷力。二、送鑑子彈壹拾玖顆，鑑
    定情形如下：(一)壹拾柒顆，認均係口徑9mm制式子彈，採樣
    陸顆試射，均可擊發，認具殺傷力。(二)壹顆，認係口徑9mm
    制式子彈，彈底具撞擊痕，經試射，無法擊發，認不具殺傷
    力。(三)、壹顆，認係非制式子彈，由金屬彈殼組合直徑9.
    0mm金屬彈頭而成，經試射，可擊發，認具殺傷力。】，此
    有該局96年10月12日刑鑑字第0960141258號槍彈鑑定書一份
    在卷可憑。由此足見，本件被告之自白確與事實相符，堪予
    採信。從而，本件事證明確，被告上開犯行，均洵堪認定，
    應依法論科。
三、論罪科刑：
(一)、按未經許可持有槍枝，其持有之繼續，為行為之繼續，亦即
    一經持有槍枝，罪已成立，但其完結須繼續至持有行為終了
    時為止。查本案被告自九十年間某日起收受持有上開槍、彈
    後，刑法雖於九十四年二月二日修正公布，並自九十五年七
    月一日施行；槍砲彈藥刀械管制條例亦於九十四年一月二十
    六日修正公布並自九十四年一月二十八日施行，但被告非法
    持有上開槍、彈之行為繼續至九十六年九月六日，其持有行
    為之終了既在刑法、槍砲彈藥刀械管制條例修正公布施行後
    ，自無行為後法律變更可言，應逕適用修正後之刑法、槍砲
    彈藥刀械管制條例規定論處，而無新舊法比較適用之問題，
    合先敘明（最高法院八十八年度台上字第二九六八號判決意
    旨參照）。是核被告犯罪事實欄一部分持有上開制式手槍一
    枝之犯行，係犯槍砲彈藥刀械管制條例第七條第四項之未經
    許可，持有手槍罪；持有上開具殺傷力之制式及非制式子彈
    之犯行，係犯槍砲彈藥刀械管制條例第十二條第四項之未經
    許可，持有子彈罪。被告一持有行為而觸犯上開二罪名，屬
    想像競合，應從一重之未經許可，持有手槍罪處斷。
(二)、被告犯罪事實欄二之犯行，係犯刑法第二百六十六條第一項
    普通賭博罪、刑法第二百六十八條前段之意圖營利供給賭博
    場所及同條後段之聚眾賭博罪。又按學理上包括一罪概念中
    ，關於集合犯之態樣，係指依一般社會通念，特定犯罪行為
    具有反覆實施之特性，而藉由法條中客觀構成要件之行為要
    素，涵括上開具有反覆實施特性之數個犯罪行為，僅接受一
    次刑法之評價為已足。因刑事法若干犯罪行為態樣，本質上
    原具有反覆、延續實行之特徵，立法時既予特別歸類，定為
    犯罪構成要件之行為要素，則行為人基於概括之犯意，在密
    切接近之一定時、地持續實行之複次行為，倘依社會通念，
    於客觀上認為符合一個反覆、延續性之行為觀念者，於刑法
    評價上，即應僅成立一罪。學理上所稱「集合犯」之職業性
    、營業性或收集性等具有重複特質之犯罪均屬之，例如經營
    、從事業務、收集、販賣、製造、散布等行為概念者是（最
    高法院九十五年度臺上字第一０七九號、九十五年度臺上字
    第四六八六號、九十六年度臺上字第一七二號判決意旨參照
    ）。而在立法上，以營利為構成要件之犯罪，通常具有反覆
    、延續實施同一犯罪行為之特性，因其本質乃多數行為之集
    合或一定行為之反覆實施，故立法上予以擬制，定為一罪。
    本件被告自九十六年四月間起至九十六年九月六日十五時十
    分許遭查獲時止，以電腦架設經營簽賭網站，業據被告供承
    明確，是被告以固定經營之方式為前揭犯行，顯係基於一個
    經營之決意，在密接一定時間及空間內反覆從事犯行，核為
    包括的一罪。又被告係基於一個犯意決定，為賭博、提供賭
    博場所、聚集多數人賭博犯行，其達成同一犯罪之各個舉動
    ，應屬法律概念之一行為，其一行為觸犯前述三罪，應依想
    像競合犯之規定，從一情節較重之意圖營利聚眾賭博罪處斷
    。又被告與其上游賭博網站之經營者間，就上揭犯行，有犯
    意之聯絡及行為之分擔，皆為共同正犯。
(三)、爰審酌被告並無前科，素行良好，明知並未經主管機關許可
    而得持有槍、彈，竟持有前述槍、彈，犯罪之動機可議，且
    對社會治安存有潛在之危險，但犯罪之手段非若一般持有槍
    砲彈藥用以暴力犯罪之兇殘，亦非以加害良善為目的，其持
    有之槍彈數量，持有期間內並未曾因此造成公眾或他人之現
    實惡害，及正值青壯之年，不思以正途賺取所需，竟經營賭
    博網站，聚集多數人簽賭，獲利約二十萬元，行為殊不可取
    ，惟念其犯後能坦承犯行，態度良好，及其犯罪之動機、目
    的、手段等一切情狀，分別量處如主文所示之刑，並就併科
    罰金部分諭知易服勞役之折算標準，再就有期徒刑部分，定
    其應執行之刑，以示懲儆。至本件被告之選任辯護人雖以被
    告犯後坦承犯行，態度良好，顯有改過向善之心；且雖持有
    扣案槍、彈，惟未曾將該槍、彈攜出試射或使用，對於社會
    治安未造成任何危害，惡性尚輕；又被告家中尚有年邁老父
    、妻子、及二名稚女賴其撫養，因被告一時失慮，致罹重典
    ，將致全家生計陷入困境，可謂情輕法重，犯罪之情狀顯可
    憫恕，請依刑法第五十九條規定酌量減輕其刑云云。然刑法
    第五十九條之酌量減輕其刑，必須犯罪另有特殊之原因與環
    境等等，在客觀上足以引起一般同情，認為即予宣告法定低
    度刑期尤嫌過重者，始有其適用，最高法院著有四十五年台
    上一一六五、五十一年台上字第八九九號判例可循。本件被
    告持有前開制式手槍及子彈，對社會治安存有重大潛在之危
    險，惡性非輕，辯護人所指之上開原因，本院已據為量刑之
    參酌，且依上開判例意旨所述，尚難適用減刑之寬典，附此
    敘明。
(四)、扣案之德國HK廠製USP型、槍號「24-8899」之口徑9mm制式
    半自動手槍壹枝（含彈匣壹個，槍枝管制編號0000000000號
    )、制式子彈壹拾壹顆，均係違禁物，應依刑法第三十八條
    第一項第一款之規定，諭知沒收。至於扣案且經採樣試射之
    制式子彈六顆、非制式子彈一顆，均已因送鑑試射失其子彈
    之結構及性能，堪認業已耗損，已無殺傷力至明，及另扣案
    業經擊發已不具殺傷力之口徑9mm制式子彈一顆，均非屬違
    禁物，核無沒收之必要，爰均不予諭知沒收，附此敘明。又
    扣案如附表所示之物，係被告所有且供犯罪所用之物，業據
    被告供明在卷，爰依刑法第三十八條第一項第二款規定，併
    宣告沒收之。
(五)、又按檢察官就犯罪事實一部起訴者，其效力及於全部，刑事
    訴訟法第二百六十七條定有明文；經查本件公訴人提起公訴
    之部分（九十六年度偵字第二一四四三號），與移送併辦之
    部分（九十六年度偵字第二五五五四號），兩罪間為同一事
    實關係，本院自應就移送併辦之部分併予審理，附此敘明。
據上論斷，應依刑事訴訟法第二百九十九條第一項前段，槍砲彈
藥刀械管制條例第七條第四項、第十二條第四項，刑法第十一條
前段、第二百六十六條第一項、第二百六十八條、第五十五條、
第五十一條第五款、第十款、第四十二條第三項前段、第三十八
條第一項第一款、第二款，刑法施行法第一條之一，判決如主文
。
本案經檢察官丙○○到庭執行職務
中　　華　　民　　國　　96　　年　　12　　月　　20　　日
                  刑事第十四庭  審判長法  官   陳  葳
                                      法  官   林世民
                                      法  官   洪堯讚
上正本證明與原本無異。
如不服本判決，應於收受送達後十日內向本院提出上訴書狀（應
敘述具體理由並附繕本）。
上訴書狀如未敘述理由，應於上訴期間屆滿後二十日內補提理由
書於本院。
                                      書記官   沈慧玲
中　　華　　民　　國　　96　　年　　12　　月　　20　　日
附錄本案論罪科刑法條
槍砲彈藥刀械管制條例第7條
未經許可，製造、販賣或運輸火砲、肩射武器、機關槍、衝鋒槍
、卡柄槍、自動步槍、普通步槍、馬槍、手槍或各類砲彈、炸彈
、爆裂物者，處死刑、無期徒刑或7年以上有期徒刑；處徒刑者
，併科新台幣3千萬元以下罰金。
未經許可，轉讓、出租或出借前項所列槍砲、彈藥者，處無期徒
刑或 5 年以上有期徒刑，併科新台幣 1 千萬元以下罰金。
意圖供自己或他人犯罪之用，而犯前二項之罪者，處死刑或無期
徒刑；處徒刑者，併科新台幣 5 千萬元以下罰金。
未經許可，持有、寄藏或意圖販賣而陳列第 1 項所列槍砲、彈藥
者，處 5 年以上有期徒刑，併科新台幣 1 千萬元以下罰金。
第 1 項至第 3 項之未遂犯罰之。
槍砲彈藥刀械管制條例第12條
未經許可，製造、販賣或運輸子彈者，處 1 年以上 7 年以下有
期徒刑，併科新台幣 500 萬元以下罰金。
未經許可，轉讓、出租或出借子彈者，處 6 月以上 5 年以下有
期徒刑，併科新台幣 300 萬元以下罰金。
意圖供自己或他人犯罪之用，而犯前二項之罪者，處 3 年以上
10 年以下有期徒刑，併科新台幣 700 萬元以下罰金。
未經許可，持有、寄藏或意圖販賣而陳列子彈者，處 5 年以下有
期徒刑，併科新台幣 300 萬元以下罰金。
第 1 項至第 3 項之未遂犯罰之。
中華民國刑法第266條
在公共場所或公眾得出入之場所賭博財物者，處 1 千元以下罰金
。但以供人暫時娛樂之物為賭者，不在此限。
當場賭博之器具與在賭檯或兌換籌碼處之財物，不問屬於犯人與
否，沒收之。
中華民國刑法第268條
意圖營利，供給賭博場所或聚眾賭博者，處 3 年以下有期徒刑，
得併科 3 千 元以下罰金。
附表：
華碩電腦主機一台、BENQ電腦營幕一台、帳冊一本、郵政跨行匯
款申請書十九張、NOKIA手機一支（含門號0000000000號SIM卡一
張）。
